臺灣苗栗地方法院民事裁定
111年度訴字第221號
原      告  台新資產管理股份有限公司

法定代理人  吳統雄  


被      告  羅○○  
            賴○○  
            林○○  
            林○○  
            黃○○  
            賴○○  
            賴○○  
            賴○○  
上列當事人間代位請求分割遺產事件，本院裁定如下：
    主  文
原告之訴駁回。
訴訟費用由原告負擔。
    理  由
一、當事人書狀，除別有規定外，應記載下列各款事項：一、當
    事人姓名及住所或居所；書狀內宜記載當事人、法定代理人
    或訴訟代理人之性別、出生年月日、職業、國民身分證號碼
    、營利事業統一編號、電話號碼及其他足資辨別之特徵；起
    訴，應以訴狀表明下列各款事項，提出於法院為之：一、當
    事人及法定代理人。起訴不合程式者，法院應以裁定駁回之
    ，但其情形可以補正者，審判長應定期間先命補正。民事訴
    訟法第116條第1項第1款前段、第2項、第244條第1項第1款
    、第249條第1項第6款分別定有明文。
二、原告主張其為被代位人甲○○之債權人，而甲○○之被繼承人死
    亡後遺有附表所示之遺產(下合稱系爭遺產)，原告欲執行系
    爭遺產，惟因系爭遺產於分割前屬全體繼承人公同共有，原
    告無法進行拍賣，因甲○○怠於行使分割遺產之權利，原告為
    保全債權，爰依法起訴代位請求分割遺產。
三、代位請求分割遺產屬固有必要共同訴訟，應以全體繼承人為
    被告，惟甲○○之被繼承人為何人，與土地登記謄本所示之所
    有權人，是否均為同一被繼承人之繼承人、各繼承人是否均
    生存及住居所、甲○○與其他繼承人之應繼分各應為若干等情
    ，涉及本件訴訟之當事人是否適格、起訴是否合於程式等要
    件。經查，本件原告所提民事起訴狀被告欄位中之被告僅空
    泛記載「羅○○、林○○、林○○、賴○○、黃○○、賴○○、賴○○、賴
    ○○」，並未記載完整被告姓名，實難確認以何人為被告，亦
    未能得知被繼承人之確切人別資料。經本院於111年4月19日
    裁定命原告於裁定送達翌日起20日內補正：㈠被代位人甲○○
    及被告之被繼承人之姓名、除戶謄本正本、全戶戶籍謄本手
    抄本、繼承系統表及其全體繼承人之最新戶籍謄本正本。如
    查有本件被告以外之繼承人，應具狀追加該繼承人為被告；
    ㈡倘前開繼承人有死亡者，亦應一併提出該繼承人之除戶謄
    本正本、全戶戶籍謄本手抄本、繼承系統表，及其全體繼承
    人之最新戶籍謄本正本；暨具狀追加該全體繼承人為被告；
    ㈢系爭遺產之最新土地登記第一類謄本正本（全部）暨顯示
    權利人完整姓名之異動索引，並據以補正全體被告之人別資
    料，該裁定已於111年4月21日送達原告，有送達證書附卷可
    稽。惟原告迄未補正，有本院民事查詢單在卷可證，其訴顯
    難認為合法，應予駁回。
四、依民事訴訟法第249條第1項第6款、第95條、第78條，裁定
    如主文。
中　　華　　民　　國　　111 　年　　6 　　月　　21　　日
                  民事第二庭  法　官　王筆毅
以上正本係照原本作成。
如不服本裁定應於送達後10日內向本院提出抗告狀，並繳納抗告
費新臺幣1,000元。
中　　華　　民　　國　　111 　年　　6 　　月　　21　　日
                              書記官　劉家蕙
附表：
編號 種類 財產所在或名稱 (苗栗縣苗栗市) 權利範圍 (公同共有) 面積 (㎡) 1 土地 大倫段399地號土地 167/2772 49.71 2 土地 嘉福段977地號土地 1/6 106.33 3 土地 為公段1093地號土地 1/1 88 4 土地 為公段1093-1地號土地 1/1 1.46